【裁判字號】    92,易,611
【裁判日期】    920326
【裁判案由】    違反電子遊戲場業管理條例
【裁判全文】
臺灣臺中地方法院刑事判決                          九十二年度易字第六一一號
    公  訴  人  臺灣臺中地方法院檢察署檢察官
    被      告  甲○○
                乙○○
                丙○○
右列被告等因違反電子遊戲場業管理條例案件，經檢察官聲請簡易判決處刑（聲請案
號：九十二年度偵字第一九六六號），經本院臺中簡易庭認不宜以簡易判決處刑，簽
由本院刑事庭改依通常程序審理，判決如左：
    主  文
甲○○違反未依電子遊戲場業管理條例規定辦理營利事業登記，不得經營電子遊戲場
業規定，處有期徒刑參月，如易科罰金，以佰元折算壹日。電子遊戲機具「賽車連
線」肆臺、「滿貫大亨麻將」肆臺、「金撲克單機」貳臺（含ＩＣ板共拾片），均沒
收。
乙○○、丙○○均無罪。
    事  實
一、甲○○明知經營電子遊戲機業務，須依電子遊戲場業管理條例向主管機關辦理電
    子遊戲場業之營利事業登記，未經登記不得經營電子遊戲場業，竟基於違反上開
    規定之犯意，於民國（下同）九十一年十一月一日起，在臺中市○○區○○路二
    段二四二號地下室，擺設電子遊戲機具「賽車連線」四臺、「滿貫大亨麻將」四
    臺、「金撲克單機」二臺，合計十臺，供不特定之客人把玩，而違反上開規定經
    營電子遊戲場業，並僱用不知情之乙○○、丙○○擔任為客人開分等工作。嗣於
    九十二年一月十二日凌晨一時許，在上址為警查獲，並扣得前開電子遊戲機具十
    台（含ＩＣ板十片）。
二、案經臺中市警察局第四分局報請臺灣臺中地方法院檢察署檢察官偵查後聲請簡易
    判決處刑。
    理  由
壹、有罪部分：
一、訊據被告甲○○對於右揭時、地未辦理電子遊戲場業之營利事業登記而擺設電子
    遊戲機之事實業於警訊、偵查及本院審理時供認不諱，核與共同被告乙○○、丙○○於偵查及本院審理時供述之內容相符，並有電子遊戲機具「賽車連線」四臺
    、「滿貫大亨麻將」四臺、「金撲克單機」二臺（含ＩＣ板十片）扣案可佐，及
    現場照片四幀、現場圖乙紙附卷可參，足見被告甲○○之自白顯與事實相符，是
    被告甲○○右揭違反電子遊戲場業管理條例之犯行，事證明確，其犯行洵堪認定
    ，應予依法論科。
二、核被告甲○○所為，係違反電子遊戲場業管理條例第十五條之未辦理營利事業登
    記證，不得經營電子遊戲場業之規定，應依同條例第二十二條之規定處罰。爰審
    酌被告甲○○犯罪之動機、手段尚屬平和、所生之危害，及其於犯罪後坦承犯行
    ，態度尚佳等一切情狀，量處如主文所示之刑，並諭知如易科罰金之折算標準，
    以示懲儆。扣案之電子遊戲機具「賽車連線」四臺、「滿貫大亨麻將」四臺、「
    金撲克單機」二臺，（含ＩＣ板十片），為被告甲○○所有並供犯罪所用之物，
    業據被告甲○○供承明確，爰依刑法第三十八條第一項第二款之規定，宣告沒收
    。
貳、無罪部分：
一、聲請簡易判決處刑意旨略以：被告乙○○、丙○○與被告甲○○基於共同之犯意
    聯絡，被告乙○○自九十年十一月一日起、被告丙○○自九十一年十一月二十六
    日起，分別以月薪新臺幣（下同）一萬八千元、一萬九千元受僱於被告甲○○，
    在上址，擔任開分之工作，供不特定多數人把玩電子遊戲機具，上開二人因而共
    同違反未依電子遊戲場業管理條例辦理營利事業登記而經營電子遊戲場業之規定
    。因認被告乙○○、丙○○涉嫌違反電子遊戲場業管理條例第十五條之未辦理營
    利事業登記，不得經營電子遊戲場業之規定，應依同條例第二十二條之規定處罰
    。
二、按犯罪事實應依證據認定之，無證據不得推定其犯罪事實；又不能證明被告犯罪
    者，應諭知無罪之判決，刑事訴訟法第一百五十四條、第三百零一條第一項分別
    定有明文。次按所謂認定犯罪事實之證據，係指足以認定被告確有犯罪行為之積
    極證據而言，該項證據自須適合於被告犯罪事實之認定，始得採為斷罪之資料；
    又事實之認定，應憑證據，如未能發現相當確實證據，或證據不足以證明，自不
    能以推測或擬制之方法，以為裁判之基礎，最高法院二十九年上字第三一○五號
    、四十年臺上字第八六號判例著有明文。再按告訴人之告訴，係以被告受刑事訴
    追為目的，是其陳述是否與事實相符，自應調查其他證據以資審認；又事實審法
    院對於證據之取捨，依法雖有自由判斷之權，然積極證據不足證明犯罪事實時，
    被告之抗辯或反證縱屬虛偽，仍不能以此資為積極證據應予採信之理由，最高法
    院亦著有五十二年臺上字第一三○○號及三十年上字第四八二號判例可資參照。
    又按認定犯罪事實所憑之證據，無論係直接證據或間接證據，其為訴訟上之證明
    ，須於通常一般之人均不致有所懷疑，而得確信其為真實之程度者，始得據為有
    罪之認定，倘其證明尚未達到此一程度，而有合理之懷疑存在，復無其他調查途
    徑可尋，法院即應為無罪之判決，最高法院七十六年臺上字第四九八六號著有判
    例。
三、訊據被告乙○○、丙○○固供承有受僱於被告甲○○在上開店內擔任店員，負責
    為客人開分等事實，但均堅決否認有上開公訴人所指違反電子遊戲場業管理條例
    案件之行為，被告二人均辯稱：伊等不知道被告甲○○沒有辦理電子遊戲場業之
    營利事業登記等語。
四、經查：被告乙○○、丙○○於本院審理時供稱：伊二人到上址工作時，並沒有問
    過該店可否經營電子遊戲場業等語，被告甲○○於本院審理時亦供稱：被告乙○○、丙○○二人當時是向其應徵工作，當時其並未告訴過店內可不可以經營電子
    遊戲場業等語（以上均見本院九十二年三月三日審理筆錄），且上開查獲地點除
    有擺設電子遊戲機十臺外，另亦經營撞球業務，有現場照片四幀、現場圖乙紙在
    卷可佐，再本院參酌被告乙○○與丙○○二人僅係受僱之店員，只負責為客人開
    分等現場工作，並非電子遊戲場所之負責人，並未參與公司之經營，是其二人辯
    稱不知上址可否經營電子遊戲場業，與經驗法則並無相違。又按「被告之自白，
    不得作為有罪判決之唯一證據，仍應調查其他必要之證據，以察其是否與事實相
    符。」，刑事訴訟法第一百五十六條第二項定有明文，被告乙○○、丙○○於警
    詢及偵查中亦未曾供承知情上址係未經登記而經營電子遊戲場業等語，於本院審
    理時陳稱：並不知情等語，已如前述，而依被告甲○○之供述亦不能證明被告乙○○、丙○○確實知悉上情，另扣案之電子遊戲機具僅能證明被告甲○○有經營
    該電子遊戲場業及被告乙○○、丙○○有受僱之事實，但不能證明被告乙○○、
    丙○○確實知悉被告甲○○未辦理營利事業登記之事，再參酌前述其等二人僅係
    在現場之店員等客觀事實，依上開法條規定，尚難僅以被告乙○○、丙○○二人
    在上址擔任店員乙節即遽以認定其等二人有何違反電子遊戲場業管理條例之犯行
    。是綜上所述，被告乙○○、丙○○二人前揭辯詞，尚非虛詞。此外，本院復查
    無其他積極證據足資證明被告乙○○、丙○○二人涉有違反電子遊戲場業管理條
    例之犯行，既不能證明被告二人犯罪，揆諸上揭法條及判例意旨之規定，依法均
    應予諭知無罪。
據上論斷，應依刑事訴訟法第四百五十二條、第二百九十九條第一項前段、第三百零
一條第一項，電子遊戲場業管理條例第二十二條，刑法第十一條前段、第四十一條第
一項前段、第三十八條第一項第二款，罰金罰鍰提高標準條例第二條，判決如主文。
中      華      民      國    九十二    年      三      月    二十六    日
                                     臺灣臺中地方法院刑事第六庭
                                         法  官  劉麗瑛
右正本證明與原本無異。
如不服本判決，應於送達後十日內向本院提出上訴狀（須附繕本），上訴於臺灣高等
法院臺中分院。
                                         書記官
中      華      民      國    九十二    年      三      月    二十六    日
附錄論罪科刑法條
電子遊戲場業管理條例第十五條：
未依本條例規定辦理營利事業登記證者，不得經營電子遊戲場業。
電子遊戲場業管理條例第二十二條：
違反第十五條規定者，處行為人一年以下有期徒刑、拘役或科或併科新台幣五十萬元
以上二百五十萬元以下罰金。


司法院資訊處製作；財團法人民間司法改革基金會備份。
